【裁判字號】    90,易,8
【裁判日期】    900226
【裁判案由】    傷害等
【裁判全文】
臺灣高雄地方法院刑事判決                                九十年度易字第八號
    公  訴  人  臺灣高雄地方法院檢察署檢察官
    被      告  甲○○
右列被告因傷害案件，經檢察官提起公訴（八十九年度調偵字第一六八號），本院判
決如左︰
    主  文
甲○○傷害人之身體，處拘役肆拾日，如易科罰金，以佰元折算壹日；又公然侮辱
人，處拘役拾日，如易科罰金，以佰元折算壹日；又損壞他人汽車之車頂，足以
生損害於他人，處拘役貳拾日，如易科罰金，以佰元折算壹日。應執行拘役捌拾日
，如易科罰金，以佰元折算壹日。
    事  實
一、甲○○於八十八年十一月二十日十三時三十分許，搭乘友人高國翔所駕駛車牌號
    碼ＸＩ─七九九號大營貨車，由北往南方向沿高速公路國道一號行駛，途經國道
    一號三六四公里八００公尺南向處，因前方塞車，車輛因而暫停，不久，高國翔
    正欲發動車輛往前行駛之際，因誤打倒車檔，致該車撞到尾隨在後由乙○○（已
    懷孕數月）所駕駛之車牌號碼Ｄ八─三二０三號自用小客車，因高國翔未發現，
    再換檔往前行駛，乙○○乃駕車向前將高國翔所駕駛之大貨車攔下，二人即將車
    暫停路肩討論賠償事宜，詎在車上休息之甲○○見乙○○要求友人賠償情狀竟怒
    由心生，下車後逕衝向乙○○，先基於傷害之犯意，徒手揮打乙○○手臂，致乙
    ○○受有左上臂挫傷之傷害。繼而公然以「幹你娘」之穢語辱罵乙○○，並掏出
    生殖器對乙○○作出撒尿狀，以達公然侮辱乙○○之目的。再基於毀損之故意，
    爬上乙○○上開車輛之車頂上以雙腳大力踐踏，致該車車頂凹陷，足以生損害於
    乙○○。
二、案經乙○○訴請國道公路警察局第五警察隊移送臺灣高雄地方法院檢察署檢察官
    偵查起訴。
    理  由
一、訊據被告甲○○對於又揭時、地，以「幹你娘」之穢語辱罵告訴人乙○○，並掏
    出生殖器作出撒尿狀，及爬上告訴人車輛之車頂以雙腳大力踐踏，致該車車頂凹
    陷等事實均坦白承認，惟矢口否認有毆打告訴人之傷害犯行，辯稱：伊僅推告訴
    人肩膀而已云云。經查，上開事實，除據告訴人指述綦詳外，當時與告訴人發生
    車輛碰撞之證人高國翔亦於警、偵訊中證稱被告當時確實有推告訴人，碰告訴人
    肩膀等語互核可佐，而被告亦坦承有推告訴人肩膀，又告訴人受有前揭傷害一情
    ，復有診斷證明書一紙在卷可稽，參之告訴人受傷部位為左上臂，與證人高國翔
    及被告所陳被告推碰告訴人肩膀之部位亦甚相近，告訴人上開傷勢應係遭被告用
    力揮打所致，應堪認定，被告有傷害故意已甚明，其上開所辯顯係避重就輕之卸
    詞，自無可採。又被告當時另以「幹你娘」之穢語辱罵告訴人，並掏出生殖器對
    作出撒尿狀等情，亦為被告所不爭，被告顯欲以該污穢粗鄙之言行逞其侮辱告訴
    人之目的亦明，而國道高速公路路肩，係屬不特定人或多數人得以行車經過之場
    所，在該處所為之言詞、舉動，自可為多數人共見共聞，被告在上開場所以「幹
    你娘」之穢語辱罵告訴人，並故意掏出生殖器對告訴人作出撒尿狀，足以貶損告
    訴人之聲譽甚明。此外，告訴人之車頂確有凹陷一情，復據到場處理之員警溫志
    平於偵查中證實，並有告訴人車輛之修理估價單各一紙附卷足佐，被告前揭傷害
    、公然侮辱、毀損犯行，均堪認定。
二、核被告所為，分別係犯刑法第二百七十七條第一項傷害罪、第三百零九條第一項
    公然侮辱罪及第三百五十四條毀損罪。被告所犯上開三罪，犯意各別，行為互殊
    ，應分論併罰。審酌被告因告訴人與其同車友人理論車輛遭撞擊一事，見告訴人
    為一懷孕婦女，即認女子可欺，恣意傷人、毀物並公然侮辱告訴人，極盡惡劣之
    能事，惡行惡狀，實令人髮指，犯後僅坦承部分犯行，迄今亦未與告訴人和解等
    情狀等一切情狀，就其所犯上開各罪，分別量處如主文所示之刑，並定其應執行
    刑，及諭知易科罰金之折算標準，以資警懲。
據上論斷，應依刑事訴訟法第二百九十九條第一項前段，刑法第二百七十七條第一項
、第三百零九條第一項、第三百五十四條、第五十一條第六款、第四十一條第一項，
罰金罰鍰提高標準條例第一條前段、第二條，判決如主文。
中      華      民      國    九十      年      二      月    二十六    日
                                    臺灣高雄地方法院刑事庭
                                        法  官  陳淑卿
右正本證明與原本無異。
如不服本判決，應於送達後十日內，向本院提出上訴狀。
                                        書記官  陳朝宗
中      華      民      國      九十    年     二     月    二十六  日
附錄本判決論罪之法條全文
刑法第二百七十七條條第一項、第三百零九條第一項、第三百五十四條。
傷害人之身體或健康者，處三年以下有期徒刑，拘役或一千元以下罰金。
公然侮辱人者，處拘役或三百元以下罰金。
毀棄、損壞前二條以外之他人之物或致令不堪用，足以生損害於公眾或他人者，處二
年以下有期徒刑、拘役或五百元以下罰金。


司法院資訊處製作；財團法人民間司法改革基金會備份。
